臺灣高等法院民事裁定
109年度抗字第551號
抗  告  人  洪千雅  
            洪麗月  
            洪麗梅  
            洪麗鳳  
            洪儷菱  
            洪慧瑯  
            洪嘉伶  

            李彥鋒  
            李鶴孟  

共      同
訴訟代理人  蔡宜芬律師
上列抗告人因與相對人合作金庫商業銀行股份有限公司間債務人
異議之訴等事件，對於中華民國109年3月10日臺灣臺北地方法院
109年度補字第577號裁定，關於核定訴訟標的價額部分，提起抗
告，本院裁定如下： 
    主  文
原裁定關於核定訴訟標的價額部分廢棄。
本件訴訟標的價額核定為新臺幣陸拾貳萬肆仟壹佰壹拾捌元。
抗告訴訟費用由相對人負擔。 
    理  由
一、按訴訟標的之價額，由法院核定。核定訴訟標的之價額，以
    起訴時之交易價額為準；無交易價額者，以原告就訴訟標的
    所有之利益為準。以一訴主張數項標的者，其價額合併計算
    之；但所主張之數項標的互相競合或應為選擇者，其訴訟標
    的價額，應依其中價額最高者定之，民事訴訟法第466條第4
    項、第77條之1第1項、第77條之2第1項各有明定。又債務人
    異議之訴之訴訟標的為該債務人之異議權，法院核定此訴訟
    標的之金額或價額，應以該債務人本於此項異議權，請求排
    除強制執行所有之利益為準，有最高法院92年度台抗字第65
    9號裁定要旨可參。
二、查抗告人向原法院提起債務人異議之訴（下稱本案訴訟），
    訴之聲明係請求確認相對人持有如民事起訴狀附表所示本票
    對抗告人之票款及利息請求權不存在，暨撤銷87年民執七字
    第一九七〇三號債權憑證或基於前開債權憑證所換發債權憑
    證之強制執行，有民事起訴狀可稽（見原法院卷第8頁）；
    是抗告人係以一訴主張數項訴訟標的，依前揭說明，應依其
    中價額較高者為本案訴訟標的之價額。依抗告人之民事起訴
    狀附表所載，其請求確認請求權不存在之票面餘額為新臺幣
    （下同）62萬4,118元，與相對人聲請強制執行所請求之執
    行金額為62萬4,118元相同，有民事起訴狀附表、民事強制
    執行聲請狀可參（同上卷第18、120頁），是本案訴訟標的
    價額應為62萬4,118元。
三、綜上，原法院未究明抗告人請求確認不存在之債權額及本於
    異議權請求排除強制執行所能獲得之利益若干，逕核定訴訟
    標的之價額為150萬元，尚有未洽。抗告意旨指摘原裁定關
    於核定訴訟標的價額部分不當，聲明廢棄，為有理由。爰由
    本院將原裁定關於核定第一審訴訟標的價額部分廢棄，另為
    諭知如主文第2項所示。另原裁定關於核定訴訟標的價額部
    分既經廢棄，則命補繳裁判費部分即失所附麗，併予敘明。
四、據上論結，本件抗告為有理由，爰裁定如主文。
中　　華　　民　　國　　109 　年　　6 　　月　　10　　日
                  民事第十九庭  
                      審判長法  官  魏麗娟
                            法  官  陳慧萍
                            法  官  潘進柳
正本係照原本作成。
不得抗告。
中　　華　　民　　國　　109 　年　　6 　　月　　12　　日

  　　　　　　　　　　　　　書記官  廖婷璇